臺灣高等法院刑事判決　　　　　　　　94年度上訴字第1344號
上　訴　人
即　被　告　甲○○
上列上訴人因偽造文書等案件，不服臺灣臺北地方法院93年度訴
字第1102號，中華民國94年2月25日第一審判決（起訴案號：臺
灣臺北地方法院檢察署93年度偵字第12049號），提起上訴，本
院判決如下：
    主  文
上訴駁回。
    事  實
一、甲○○前於民國（下同）89年間，因偽造文書等案件（竊取
    他人信用卡後冒用他人名義持卡偽造簽帳單消費詐取財物）
    ，經臺灣臺北地方法院89年度訴字第1273號判決判處有期徒
    刑4月，緩刑2年確定；復於90年間，因竊盜、侵占遺失物等
    案件（竊盜服飾店內衣飾、侵占他人遺失之身分證、信用卡
    ），再經同院90年簡字第3142號判決判處有期徒刑5月、罰
    金3000銀元確定，前開緩刑宣告亦因而遭撤銷，兩案所處有
    期徒刑於91年10月26日執行完畢，竟仍不知悔改，於93年2
    月4日下午4時許（原起訴書誤載為93年1月4日下午4時許）
    ，在位於臺北市○○區○○街244巷57號之大埔攝影棚內，
    見乙○○所有皮包1只置於該處之沙發上，竟意圖為自己不
    法之所有，並基於竊盜之犯意，及詐欺得利、行使偽造私文
    書之概括犯意，先徒手竊取乙○○所有、置於前開皮包內之
    中國信託商業銀行、卡號0000-0000-0000-0000號信用卡乙
    枚得手，再連續於：(1)同年2月5日下午5時03分許，至位在
    臺北市○○路○段5號「吉麗達實業有限公司」攤位，購買價
    值新臺幣（下同）14900元之三星牌液晶螢幕；(2)於93年2月
    14日晚間8時20分許，至位在臺北市○○路光華商場內之峰
    華數位影像商店，購買價值48900之宏碁牌筆記型電腦，並
    分別持前開竊得之信用卡刷卡付款，於各該簽帳單（均1式2
    聯、然僅特約商店存根聯1聯需簽名）上均偽造「Shih-Lo
    Kao乙○○」之署名而偽造私文書完成後，分別持向各該商
    店人員行使，足以生損害於乙○○、各該商店及中國信託商
    業銀行，並致各該商店人員陷於錯誤，均認係乙○○本人持
    卡消費，而分別交付上開物品與甲○○，嗣因真正持卡人乙
    ○○接獲當月帳單後，發現該二筆非本人消費帳目，乃報警
    查獲上情。
二、案經被害人乙○○訴由臺北市政府警察局中正第一分局移送
    臺灣臺北地方法院檢察署檢察官偵查起訴，嗣於原審準備程
    序進行中，被告先就被訴事實為有罪之陳述，經裁定進行簡
    式審判程序審理。
    理  由
一、上揭犯罪事實，業據被告甲○○於檢察官偵查、原審及本院
    審理時均坦承不諱，核與告訴人乙○○證述之情節相符，並
    有卷附簽帳單特約商店存根聯2紙、峰華數位影像商店監視
    錄影翻拍照片2幀、乙○○之中國信託消費明細暨收費收執
    表1紙等可資佐證，足認被告自白與事實相符，應堪採信。
    又按「簽帳單」係持卡人所簽署，用以證明所消費之金額，
    並同意依照信用卡使用規定，一經使用或訂購物品，均應按
    所示之全部金額，付款予發卡銀行之文書，屬於持卡人所製
    作之私文書，最高法院91年度臺上字第4531號判決意旨可資
    參照。而被告分別持偽造乙○○名義簽帳單之私文書向吉麗
    達實業有限公司、峰華數位影像商店人員行使，致告訴人乙
    ○○、及吉麗達實業有限公司、峰華數位影像商店、中國信
    託商業銀行履行或受追討債務，自足以生損害於文書名義人
    乙○○、受行使人即吉麗達實業有限公司、峰華數位影像商
    店、及發卡之中國信託商業銀行。綜上所述，本件事證明確
    ，被告犯行堪以認定，應依法論科。
二、核被告所為，係犯刑法第210條、第216條行使偽造私文書罪
    ，第320條第1項竊盜罪，第339條第1項詐欺取財罪。被告2
    次行使偽造私文書、2次詐欺取財之犯行，均時間緊接、方
    法相近、觸犯構成犯罪要件相同之罪名，顯係各基於概括犯
    意，應依連續犯之規定各論以一罪，並依法加重其刑；被告
    所犯竊盜、詐欺取財及行使偽造私文書三罪間，有方法、目
    的之牽連關係，為牽連犯，應從一重之行使偽造私文書罪處
    斷。查被告曾於89年間，因偽造文書等案件（竊取他人信用
    卡後冒用他人名義持卡偽造簽帳單消費詐取財物），經臺灣
    臺北地方法院89年度訴字第1273號判決判處有期徒刑4月，
    緩刑2年確定；復於90年間，因竊盜、侵占遺失物等案件（
    竊盜服飾店內衣飾、侵占他人遺失之身分證、信用卡），再
    經同院90年簡字第3142號判決判處有期徒刑5月、罰金3000
    銀元確定，前開緩刑宣告亦因而遭撤銷，二案所處有期徒刑
    於91年10月26日執行完畢，有卷附判決書2份、本院被告全
    國前案紀錄表1份在卷可稽，其受有期徒刑之執行完畢，5年
    內再犯本件有期徒刑以上之罪，為累犯，依法遞加重其刑。
三、原審以被告犯罪事證明確，適用刑法第56條、第210條、第
    216條、第320條第1項、第339條第1項、第55條、第47條，
    罰金罰鍰提高標準條例第1條前段之規定，並審酌被告素行
    不佳，一再為竊取他人信用卡後刷卡消費之行為，有各該判
    決書及本院被告全國前案記錄表附卷可稽，及犯罪後坦承犯
    行，態度尚佳等一切情狀，量處被告有期徒刑七月；復說明
    被告偽造之乙○○名義特約商店存根單2紙，業向特約商店
    提出而不復為被告所有，然其上偽造之「Shih-Lo Kao乙○
    ○」署名2枚，應依刑法第219條沒收之。經核其認事用法，
    俱無違誤，量刑亦屬妥適，被告上訴意旨認原審量刑過重，
    指摘原判決不當，為無理由，應予駁回。
據上論斷，應依刑事訴訟法第368條，判決如主文。
本案經檢察官劉斐玲到庭執行職務。
中　　華　　民　　國　　94　　年　　6 　　月　　22  　日
　　　　　　　　　刑事第五庭  審判長法　官  房 阿 生
　　　　　　　　　　　　　　　　　  法　官  蔡 光 治
　　　　　　　　　　　　　　　　　  法　官  雷 元 結
以上正本證明與原本無異。
如不服本判決，應於收受送達後十日內向本院提出上訴書狀，其
未敘述上訴之理由者並得於提起上訴後十日內向本院補提理由書
（均須按他造當事人之人數附繕本）。
                                    書記官  李 家 敏
中　　華　　民　　國　　94　　年　　6 　　月　　23　　日
附錄：本案論罪科刑法條全文
刑法第210條
偽造、變造私文書，足以生損害於公眾或他人者，處五年以下有
期徒刑。
刑法第216條
行使第210條至第215條之文書者，依偽造、變造文書或登載不實
事項或使登載不實事項之規定處斷。
刑法第320條
意圖為自己或第 3 人不法之所有，而竊取他人之動產者，為竊盜
罪，處五年以下有期徒刑、拘役或五百元以下罰金。
意圖為自己或第 3 人不法之利益，而竊佔他人之不動產者，依前
項之規定處斷。
前二項之未遂犯罰之。
刑法第339條
意圖為自己或第 3 人不法之所有，以詐術使人將本人或第 3 人
之物交付者，處五年以下有期徒刑、拘役或科或併科1000元以下
罰金。
以前項方法得財產上不法之利益或使第 3 人得之者，亦同。
前二項之未遂犯罰之。
